臺灣臺南地方法院刑事判決
公　訴　人　臺灣臺南地方法院檢察署檢察官
被　　　告　乙○○
　　　　　　　　　　（現另案於臺灣臺南監獄執行中）
上列被告因違反毒品危害防制條例等案件，經檢察官提起公訴（
九十六年度毒偵字第一八七號），被告於準備程序就犯罪事實全
部為有罪之陳述，本院合議庭裁定本案由受命法官獨任行簡式審
判程序，判決如下：
    主  文
乙○○施用第一級毒品，累犯，處有期徒刑柒月。
    事  實
一、乙○○前於民國（下同）九十二年間，因違反毒品危害防制
    條例案件，經臺灣高雄地方法院以九十二年度訴字第一七五
    九號判決判處應執行有期徒刑一年確定，嗣於九十三年十二
    月十三日因假釋出監並付保護管束，於九十三年十二月十五
    日保護管束期滿，視為已執行完畢。
二、其曾於九十一年間，因違反毒品危害防制條例案件，經臺灣
    高雄地方法院以九十一年度毒聲字第七五六八號裁定應入勒
    戒處所執行觀察、勒戒，於九十一年十二月六日因無繼續施
    用傾向出所，指揮書執行完畢日期為同年月十八日，以已執
    行完畢論。
三、詎猶不知戒除毒癮，於上開觀察、勒戒執行完畢釋放後五年
    內，明知海洛因係毒品危害防制條例第二條第二項第一款所
    明定之第一級毒品，不得持有及施用，竟基於施用第一級毒
    品海洛因之犯意，於九十五年九月二十日下午一、二時之間
    ，在高雄縣梓官鄉○○村○○路一九五號住所內，以注射方
    式施用第一級毒品海洛因一次。嗣於九十五年九月二十日晚
    間九時許，在高雄縣梓官鄉○○○路六四巷口，為警攔查，
    並經其同意採尿送驗呈嗎啡陽性反應而查獲上情。
四、案經高雄縣警察局岡山分局報告臺灣高雄地方法院檢察署呈
    請臺灣高等法院檢察署檢察長令轉臺灣臺南地方法院檢察署
    檢察官偵查起訴。
    理  由
一、本件被告乙○○所犯為死刑、無期徒刑、最輕本刑為三年以
    上有期徒刑以外之罪，亦非屬高等法院管轄之第一審案件，
    其於準備程序進行中，先就被訴事實為有罪之陳述，經法官
    告知簡式審判程序之旨，並聽取檢察官之意見後，依刑事訴
    訟法第二百七十三條之一第一項、第二百七十三條之二等規
    定，裁定由受命法官獨任進行簡式審判程序，且不受同法關
    於證據能力認定及調查方式之限制，合先敘明。
二、上開事實，有下列事證可資證明：
  (一)被告乙○○於偵查中暨本院準備程序及審理時均對前開犯罪
    事實均坦承不諱。
  (二)又查，被告於九十五年九月二十日，為警經其同意採集尿液
    送驗，先以酵素免疫分析法（EIA）進行篩檢，再以氣相層
    析質譜儀（GC/MS）確認結果，呈嗎啡陽性反應，此有高雄
    縣政府警察局岡山分局赤崁派出所毒品案件嫌犯尿液採證檢
    驗對照表、臺灣檢驗科技股份有限公司九十五年十月五日出
    具之濫用藥物尿液檢驗報告各一份在卷可稽。按海洛因係由
    嗎啡經化學合成而製得，經注射進入人體後，因代謝而分解
    又生成嗎啡，因此施打海洛因後，由尿液檢驗結果仍為嗎啡
    反應，核屬科學上正常合理現象，併此敘明。
  綜上各情相互勾稽，足證被告確有施用第一級毒品海洛因之事
  實，因此，被告前開自白核與事實相符，本件事證已臻明確，
  犯行洵堪認定。
三、論罪科刑
  (一)按觀察、勒戒或強制戒治執行完畢後，五年以內再犯毒品危
    害防制條例第十條之罪者，檢察官應依法追訴，同條例第二
    十三條第二項定有明文。查被告曾於九十一年間，因違反毒
    品危害防制條例案件，經臺灣高雄地方法院以九十一年度毒
    聲字第七五六八號裁定應入勒戒處所執行觀察、勒戒，於九
    十一年十二月六日因無繼續施用傾向出所，指揮書執行完畢
    日期為同年月十八日，以已執行完畢論等情，有臺灣高等法
    院被告前案紀錄表及臺灣臺南地方法院檢察署刑案資料查註
    紀錄表各一件在卷可憑。其於觀察、勒戒執行完畢釋放後五
    年內再犯本件施用第一級毒品海洛因之罪，揆之上述規定，
    即應依法追訴、審理。
  (二)次按海洛因係毒品危害防制條例第二條第二項第一款所明定
    之第一級毒品，禁止非法持有及施用，是以，核被告前開所
    為，係犯毒品危害防制條例第十條第一項之施用第一級毒品
    罪。其持有第一級毒品海洛因之低度行為，為進而施用之高
    度行為所吸收，不另論罪。
  (三)第查，被告乙○○有犯罪事實欄所載之前科一節，亦有前開
 　 臺灣臺南地方法院檢察署刑案資料查註紀錄表及臺灣高等法
    院被告前案紀錄表各一份在卷可按，其受有期徒刑執行完畢
    後五年內故意再犯本件有期徒刑以上之罪，為累犯，應依刑
    法第四十七條第一項之規定應加重其刑。
  (四)爰審酌被告前曾因施用毒品經送觀察、勒戒執行完畢釋放後
    ，猶不思戒絕革除惡習，顯未因前觀察、勒戒之治療處分，
    而記取教訓，已屬不該，第念被告施用毒品之犯行，在性質
    上乃屬自我戕害身心健康之行為，暨其犯罪手段、次數、所
    生危害、犯後坦承犯行態度尚佳等一切情狀，爰量處如主文
    所示之刑，以資懲戒。
據上論斷，應依刑事訴訟法第二百七十三條之一第一項、第二百
九十九條第一項前段，毒品危害防制條例第十條第一項，刑法第
十一條前段、第四十七條第一項，判決如主文。
本案經檢察官甲○到庭執行職務。
中　　華　　民　　國　　96　　年　　3 　　月　　29　　日
                  刑事第四庭   法  官  黃欣怡
以上正本證明與原本無異
如不服本判決應於送達十日內向本院提出上訴
                               書記官  陳怡吟
中　　華　　民　　國　　96　　年　　3 　　月　　29　　日
附錄本案論罪科刑條文：
毒品危害防制條例第10條
施用第一級毒品者，處 6 月以上 5 年以下有期徒刑。
施用第二級毒品者，處 3 年以下有期徒刑。
